Inventaris van het archief van de Nederlandse Permanente Vertegenwoordiging bij de Verenigde Naties te New York, 1955-1974
Nationaal Archief, Den Haag
- Algemeen archief, I.
  - Verenigde Naties (VN), 999
    - Organen, 999.2
      - Economische en Sociale Raad, 999.23
        - Onderwerpen, 999.234
          - Stukken betreffende de onderwerpen die worden behandeld in de Economic and Social Council (ECOSOC)., 1954 - 1975; 1531-1870; 87 pakken, 250 omslagen en 3 stukken
            - United Nations Conference on Trade and Development (UNCTAD). 1962 - 1974, 1724-1751
              - Opvolging van secretaris-generaal van de UNCTAD Perez Querrero (Latijns-Amerika) door Gamani Corea (Sri Lanka). 1973, 1751
            - Beheersraad van het Speciale Fonds van de VN. 1963 - 1964, 1752-1753
              - Uitbreiding van de raad. 1963, 1752
              - Zittingen. 1963 - 1964, 1753; pak
            - Analfabetisme. 1963 - 1966, 1754-1755
              - 1963-1964, 1754
              - 1965-1966, 1755
            - Suiker. 1963 - 1974, 1756-1757
              - 1963, 1756
              - 1965-1974, 1757
            - Tweede Wereldbevolkingsconferentie, gehouden te Belgrado van 30 augustus - 10 september 1965. 1964 - 1965, 1758
            - Bijeenkomsten van de commissie Land-Locked and Transit Countries (doorvoerhandel ten behoeve van landen die niet aan zee grenzen). 1964 - 1974, 1759-1760
              - 1964, 1759
              - 1974, 1760
            - Committee on Manufactures. 1965, 1761
            - Vredesidealen onder de jeugd. 1965, 1762
            - Wegverkeer. 1965 - 1968, 1763
            - Verenigde Naties Onderzoeksinstituut voor Sociale Ontwikkeling. 1965 - 1969, 1764
            - Water en waterontzilting. 1965 - 1972, 1765
            - Transport van gevaarlijke goederen. 1965 - 1973, 1766
            - Economische hulp. 1965 - 1974, 1767-1777
              - Indonesië. 1966-1967, 1767; pak
              - Indonesië. 1968, 1768; pak
              - Indonesië. 1969, 1769; pak
              - Indonesië. 1970-1972, 1770; pak
              - Indonesië. 1973, 1771; pak
              - Indonesië. 1974, 1772; pak
              - Vietnam. 1966 - 1968, 1773
              - Zambia. 1966 - 1974, 1774
              - Zuidoost-Azië. 1965-1967, 1775
              - Zuidoost-Azië. 1968, 1776; pak
              - Zuidoost-Azië. 1970-1974, 1777
            - Interregionale seminars. 1965 - 1974, 1778-1782
              - Tweede interregionale seminar inzake ontwikkelingsplannen. 1965, 1778
              - The use of modern management techniques in the public administration of developing countries. 1970 - 1971, 1779
              - Urban land policies and land use control measures. 1971, 1780
              - New towns. 1973, 1781
              - Gouvernment auditing. 1973 - 1974, 1782
            - United Nations Development Program (UNDP). 1965 - 1974, 1783-1792
              - Algemeen. 1965-1968, 1783; pak
              - Algemeen. 1969, 1784; pak
              - Nederlandse bijdrage. 1965 - 1969, 1785
              - Samenstelling en kandidaturen. 1965 - 1969, 1786
              - Projecten ten behoeve van Suriname en de Nederlandse Antillen. 1967 - 1969, 1787; pak
              - Zittingen van de beheersraad. 1967 - 1969, 1788; pak
              - Stafaangelegenheden. 1968, 1789
              - Structuur en plaats van vestiging van de West African Rice Development Association Research Organization. 1970, 1790
              - Nederlandse bijdrage aan Trust Funds for Associate Experts inzake Technical Assistance Projects. 1970 - 1974, 1791; pak
              - Regional Development Program. 1970 - 1974, 1792
            - United Nations Institute for Training and Research (UNITAR). 1965 - 1974, 1793-1796
              - 1965-1967, 1793; pak
              - 1968-1970, 1794; pak
              - 1971 - 1973 apr., 1795; pak
              - 1973 mei - 1974, 1796; pak
            - United Nations Trust Fund for Development Planning and Projections. 1965 - 1974, 1797-1798
              - 1965-1968, 1797; pak
              - 1969-1974, 1798; pak
            - Voorkomen van misdaad. 1965 - 1974, 1799
            - Wereldvoedselprogramma. 1965 - 1974, 1800-1801
              - 1965-1972, 1800; pak
              - 1973-1974, 1801
            - Bevolkingsvraagstukken. 1966 - 1967, 1802
            - Verenigde Naties Ontwikkelings Programma (VNOP). 1966 - 1970, 1803-1811
              - Algemeen. 1966 - 1967, 1803; pak
              - Basisovereenkomst voor technische hulp aan Suriname en de Nederlandse Antillen. 1966, 1804
              - Diverse projecten. 1966, 1805
              - Pledging conference. 1966, 1806
              - Beheersraad. Samenstelling en kandidaturen. 1966 - 1967, 1807
              - Beheersraad. Zittingen. 1966 - 1967, 1808; pak
              - Interregional symposium over ontwikkeling en gebruik van oil shale resources. 1967, 1809
              - Ontwikkelingshandvest en strategie. 1967 - 1968, 1810
              - Opname van assistent-deskundigen in het United Nations Staff Pension Fund. 1969 - 1970, 1811
            - Humanitaire hulpverlening. 1966 - 1974, 1812-1817
              - Minder ontwikkelde landen (Kenya, Tunesië, Brazilië, Chili, Colombia, Peru, Venezuela). 1966 - 1969, 1812
              - Bevrijdingsbewegingen. 1971 - 1974, 1813
              - Bevrijdde bevolkingsgroepen in koloniale gebieden. 1973, 1814
              - Ethiopië. 1973 - 1974, 1815
              - Zuidelijke Sahara. 1973 - 1974 apr., 1816; pak
              - Zuidelijke Sahara. 1974 mei - dec., 1817; pak
            - Bestraffing van oorlogsmisdadigers. 1967, 1818
            - Rubber. 1967, 1819
            - Oceanografie. 1967 - 1968, 1820
            - Development Assistance Committee (DAC). 1967 - 1974, 1821
            - Rijkdommen van de zee. 1968, 1822
            - Bijeenkomsten van de Genèvegroep. 1968 - 1974, 1823
            - Ontwerp-resolutie inzake tax reform planning. 1969, 1824
            - Jackson Report, a study of the capacity of the United Nations development system. 1969 - 1970, 1825
            - Speciaal hulpfonds voor projecten in West-Irian. 1969 - 1971, 1826
            - Exportkredietverzekering ten behoeve van de uitvoer uit ontwikkelingslanden. 1969 - 1972, 1827
            - Tweelingsteden. 1969 - 1973, 1828
            - Committee for Program and Coördination (CPC) (ECOSOC). 1969 - 1974, 1829
            - Link tussen speciale trekkingsrechten en ontwikkelingshulp. 1970, 1830
            - Ontwikkeling van Lumbini, geboorteplaats van Bhoeddha. 1970 - 1971, 1831
            - Verkiezing van de leden van de Standing Committee on Natural Resources. 1970 - 1972, 1832
            - Commissie voor ontwikkelingsplanning. 1970 - 1974, 1833
            - Internationaal Vrijwilligerskorps. 1970 - 1974, 1834
            - Minst ontwikkelde gebieden (o.a. Tsjaad, Dahomey, Rwanda, Sudan, Uganda, Boven-Volta). 1970 - 1974, 1835
            - Oprichting van een speciaal Proteïne Fonds en Proteïne Advies Groep. 1970 - 1974, 1836
            - Questionaire inzake review and appraisal. 1970 - 1974, 1837-1838
              - 1970 - 1973 feb., 1837; pak
              - 1973 mrt. - 1974, 1838; pak
            - Belastingverdragen tussen developed and developing countries. 1971 - 1973, 1839
            - Conferentie inzake internationaal containerverkeer. 1971 - 1973, 1840
            - Ontwikkelingslanden, algemeen. 1971 - 1973, 1841
            - Voorbereiding van een internationale wereld waterconferentie, te houden in Argentinië in 1975. 1971 - 1973, 1842
            - Commissie niet gouvernementele organisaties. 1971 - 1974, 1843; pak
            - Onderzoek naar de groei van het energieverbruik (energie-projecties). 1972, 1844
            - Intergouvernementele bijeenkomst inzake jute. 1972 - 1973, 1845
            - Kandidaturen voor de Committee Review and Appraisal. 1972 - 1973, 1846
            - Assistent-deskundigen programma. 1972 - 1974, 1847; pak
            - Kandidaturen voor het Intergouvernementeel Comité voor het Wereldvoedselprogramma. 1972 - 1974, 1848
            - Multinationale ondernemingen. 1972 - 1974, 1849-1850
              - 1972 juli 26 - 1974 juni 20, 1849; pak
              - 1974 juni 26 - dec. 13, 1850; pak
            - Olijfolie. 1972 - 1974, 1851
            - United Nations Revolving Fund for Natural Resources Exploration. 1972 - 1974, 1852; pak
            - Wereldontwikkelingsinformatiedag op 24 oktober 1973. 1972 - 1974, 1853
            - Mass poverty and unemployment in developing countries. 1973, 1854
            - Oprichting van een Interregional Centre for Public Enterprises. 1973, 1855
            - Collective economic security. 1973 - 1974, 1856
            - Energiecrisis. 1973 - 1974, 1857-1860
              - Algemeen. 1973 - 1974 mrt. 08, 1857
              - Algemeen. 1974 mrt. 15 - apr., 1858; pak
              - Algemeen. 1974 mei - nov., 1859; pak
              - Bijlagen. 1974, 1860
            - Kloof tussen ontwikkelde en ontwikkelingslanden. 1973 - 1974, 1861
            - Niet-gebonden landen: project voor samenwerking tussen ontwikkelingslanden. 1973 - 1974, 1862; pak
            - Voorbereiding van een Wereldvoedselconferentie. 1973 - 1974, 1863-1864
              - 1973 - 1974 juli, 1863
              - 1974 aug. - dec., 1864; pak
            - Bauxiet. 1974, 1865
            - Kandidaturen voor de Wereldvoedselraad. 1974, 1866
            - Kunstmest en pesticides. 1974, 1867
            - Speciaal hulpprogramma inzake noodhulp aan meest getroffen landen. 1974, 1868-1869
              - 1974 apr. - aug., 1868; pak
              - 1974 sep. - dec., 1869; pak
            - Voorstel van Iran voor het oprichten van een neutrale financiële instelling voor hulp aan ontwikkelingslanden. 1974, 1870
      - Trustschapsraad, 999.24
        - Stukken betreffende het behandelen van onderwerpen in de Trustschapsraad., 1955 - 1970; 1871-1884; 3 pakken, 10 omslagen en 1 stuk
          - Kandidaturen en samenstellingen. 1955 - 1962, 1871
          - Algemeen. 1955 - 1970, 1872-1873
            - 1955-1964, 1872; pak
            - 1965-1970, 1873
          - Kameroen. 1957 - 1961, 1874
          - Kenya. 1963, 1875; stuk
          - Rwanda-Burundi. 1960 - 1961, 1876
          - Samoa. 1961, 1877
          - Somaliland. 1956 - 1959, 1878
          - Tanganyika. 1961, 1879
          - Togo (Frans). 1956 - 1960, 1880-1881
            - 1956-1958, 1880
            - 1960, 1881
          - Trustgebieden. 1958 - 1962, 1882
          - Zimbabwe. 1961 - 1964, 1883; pak
          - Zuid-Rhodesië. 1965, 1884; pak
      - Internationaal Hof van Justitie, 999.25
        - Organisatie en samenstelling, 999.251
          - Stukken betreffende algemene aangelegenheden van het Internationaal Hof van Justitie., 1955 - 1974; 1885-1886; 2 omslagen
            - 1955-1964, 1885
            - 1970-1974, 1886
          - Stukken betreffende de herziening van het statuut van het Internationaal Hof van Justitie., 1956; 1887; 1 omslag
          - Stukken betreffende verkiezingen en samenstellingen van het Internationaal Hof van Justitie., 1957 - 1969; 1888-1889; 2 pakken
            - 1957-1964, 1888
            - 1965-1969, 1889
          - Stukken betreffende de huisvesting van het Internationaal Hof van Justitie te Den Haag., 1965 - 1971; 1890-1891; 1 pak en 1 omslag
            - 1965-1969, 1890; pak
            - 1970-1971, 1891
          - Stukken betreffende de herziening van de rol van het Internationale Hof van Justitie., 1970 - 1974; 1892; 1 pak
        - Onderwerpen, 999.254
          - Stukken betreffende de onderwerpen die worden behandeld bij het Internationaal Hof van Justitie., 1957 - 1974; 1893-1928; 14 pakken en 22 omslagen
            - International Criminal Jurisdiction. 1957, 1893
            - Zeerecht-conferentie. 1957 - 1974, 1894-1903
              - Algemeen. 1957-1964, 1894; pak
              - Algemeen. 1965 - 1973 nov., 1895; pak
              - Algemeen. 1973 dec. - 1974 juli 24, 1896; pak
              - Algemeen. 1974 juli 26 - dec., 1897; pak
              - Kandidaturen voor het voorzitterschap en vicevoorzitterschap. 1958, 1898
              - Kandidaturen voor het voorzitterschap en vicevoorzitterschap. 1973, 1899
              - Samenstelling van de Nederlandse delegatie. 1958, 1900
              - Samenstelling van de Nederlandse delegatie. 1973-1974, 1901
              - Legislative series. 1971 - 1974, 1902
              - Kandidaturen voor rapporteur en de drafting committee. 1973, 1903
            - Nationaliteitswetgeving. 1958 - 1959, 1904
            - Privileges en immuniteiten. 1959 - 1968, 1905-1906
              - 1959-1964, 1905
              - 1965-1968, 1906
            - Beginselen van het internationale recht en vriendschappelijke betrekkingen tussen staten. 1960 - 1970, 1907-1909
              - 1960-1964, 1907; pak
              - 1965-1967, 1908; pak
              - 1968-1970, 1909; pak
            - Commentaar van Nederland op de juridische jaarboeken. 1961 - 1974, 1910-1911
              - 1961-1964, 1910
              - 1965-1974, 1911
            - Internationaal Recht. 1963 - 1970, 1912-1918
              - Speciale Commissie inzake de Beginselen van Internationaal Recht. 1963 - 1964, 1912
              - Steun van de VN aan de Academie voor Internationaal Recht in Den Haag. 1963 - 1964, 1913
              - Beginselen van het internationaal recht en factfinding. 1963-1964, 1914
              - Beginselen van het internationaal recht en factfinding. 1965-1966, 1915; pak
              - Beginselen van het internationaal recht en factfinding. 1967-1968, 1916; pak
              - Internationaal privaatrecht. 1965 - 1966, 1917
              - Technische bijstand. 1965 - 1970, 1918; pak
            - Internationale koop. 1963 - 1974, 1919-1920
              - 1963-1964, 1919
              - 1972-1974, 1920
            - Territoriale wateren. 1965 - 1974, 1921-1922
              - 1965 - 1972 aug., 1921; pak
              - 1972 sep. - 1974 juni, 1922; pak
            - Asielrecht. 1966, 1923
            - United Nations Commission on International Trade Law (UNCITRAL). 1966 - 1974, 1924-1926
              - Algemeen. 1966-1969, 1924; pak
              - Algemeen. 1970-1974, 1925; pak
              - Samenstelling en kandidaturen. 1967 - 1973, 1926
            - Vreedzame geschillenbeslechting. 1967 - 1969, 1927
            - Nederlandse kandidaturen voor het Panel of Inquiry and Conciliation. 1968 - 1973, 1928
      - Secretariaat, 999.26
        - Stukken betreffende financiële aangelegenheden inzake het secretariaat., 1949 - 1975; 1929-1962; 17 pakken en 17 omslagen
          - Kandidaturen voor de Contributie Commissie. 1949 - 1974, 1929-1930
            - 1949-1964, 1929; pak
            - 1965-1974, 1930; pak
          - Benoeming van L. van der Tempel (plaatsvervangend voorzitter van de Algemene Rekenkamer) als Nederlands lid van de Raad van Accountants. 1955 - 1956, 1931
          - Negotiating Committee for Extra-Budgetary Funds. 1955 - 1959, 1932-1933
            - Financiële bijdragen. 1955, 1932
            - Bijeenkomsten. 1956 - 1959, 1933
          - Kandidaturen voor de Staff Pension Committee. 1955 - 1967, 1934-1936
            - 1955, 1934
            - 1964, 1935
            - 1965-1967, 1936
          - Administratieve en budgettaire vraagstukken. 1955 - 1975, 1937-1954
            - Algemeen. 1955-1960, 1937; pak
            - Algemeen. 1961-1964, 1938; pak
            - Advisory Committee on Administration and Budgetary Questions (ACABQ). Algemeen. 1969 - 1974, 1939
            - Advisory Committee on Administration and Budgetary Questions (ACABQ). Samenstelling en kandidaturen. 1960-1964, 1940; pak
            - Advisory Committee on Administration and Budgetary Questions (ACABQ). Samenstelling en kandidaturen. 1965-1974, 1941; pak
            - Uitschrijven van een obligatielening door de VN. 1962-1964, 1942
            - Uitschrijven van een obligatielening door de VN. 1965-1974, 1943
            - Financieren van vredesoperaties. Algemeen. 1963, 1944; pak
            - Financieren van vredesoperaties. Algemeen. 1964, 1945; pak
            - Financieren van vredesoperaties. Algemeen. 1965, 1946; pak
            - Financieren van vredesoperaties. Algemeen. 1966 - 1967 mei 12, 1947; pak
            - Financieren van vredesoperaties. Algemeen. 1967 mei 15 - 1969, 1948; pak
            - Financieren van vredesoperaties. Speciale commissie van 33. 1965 - 1966, 1949; pak
            - Contributie Commissie. 1965-1971, 1950; pak
            - Contributie Commissie. 1972-1975, 1951; pak
            - United Nations International School; Nederlandse bijdrage aan het Development Fund inzake financiering van de nieuwbouw. 1966 - 1969, 1952
            - Ontwerp-resolutie tot reactivering van Commissie XIV. 1970, 1953
            - Programmabegroting voor de jaren 1974 en 1975. 1973 - 1974, 1954
          - Kandidaturen voor en samenstellingen van de Raad van Accountants. 1958 - 1974, 1955-1956
            - 1958-1964, 1955; pak
            - 1965-1974, 1956
          - Resoluties inzake de begroting. 1965 - 1973, 1957; pak
          - Administratief Tribunaal. 1965 - 1974, 1958-1959
            - Algemeen. 1965 - 1974, 1958
            - Samenstelling en kandidaturen. 1966 - 1974, 1959
          - Financiële crisis binnen de VN. 1971 - 1974, 1960; pak
          - Vrijwillige bijdrage van de Verenigde Staten aan de VN. 1973, 1961
          - Commissie voor de verbetering van de administratieve en budgettaire machinerie. 1974, 1962
        - Stukken betreffende algemene aangelegenheden inzake het secretariaat., 1955 - 1974; 1963-1973; 4 pakken en 7 omslagen
          - Algemeen. 1955 - 1964, 1963
          - Secretarissen-generaal. 1958 - 1974, 1964-1970
            - Verslagen van persconferenties. 1958 - 1961, 1964; pak
            - Onderzoek naar de dood van Dag Hammarskjöld. 1961 - 1962, 1965
            - U Thant. 1962, 1966
            - U Thant. 1965-1967, 1967; pak
            - U Thant. 1968-1969, 1968; pak
            - U Thant. 1970-1971, 1969
            - Kurt Waldheim. 1971 - 1974, 1970; pak
          - Scientific Advisory Committee. 1971, 1971
          - Stafaangelegenheden. 1971 - 1973, 1972
          - Verhuizing van de VN-afdeling Rechten van de Mens naar Genève. 1973, 1973
        - Stukken betreffende personele aangelegenheden inzake het secretariaat., 1955 - 1974; 1974-1987; 1 pak, 11 omslagen en 2 stukken
          - Algemeen. 1955 - 1961, 1974
          - Bijeenkomsten van en kandidaturen voor het Tribunaal. 1955 - 1964, 1975
          - Reorganisatie van het secretariaat. 1958 - 1960, 1976
          - Personele aangelegenheden. 1962 - 1974, 1977-1979
            - Algemeen. 1962-1963, 1977
            - Algemeen. 1968-1974, 1978
              Openbaarheid beperkt tot 1 januari 2050
            - Mutaties, personele samenstelling en de werktalen binnen het secretariaat. 1965 - 1969, 1979; pak
          - Ontwerpresoluties inzake salarisaangelegenheden. 1970 - 1974, 1980
          - Ontwerpresoluties inzake pensioenaangelegenheden. 1971 - 1974, 1981
          - Administrative management service. 1972, 1982; stuk
          - Werkwijze van de vertaalsectie van China. 1972, 1983; stuk
          - Smokkelaffaire van VN personeelslid Mohammed Mirghani inzake overtreding van de Opiumwet op Schiphol. 1972 - 1973, 1984
          - Voortzetting en taken van de gemeenschappelijke inspectiedienst. 1972 - 1974, 1985
          - Samenstelling van de International Civil Advisory Board. 1973, 1986
          - Samenstelling van de International Civil Service Committee. 1973 - 1974, 1987
    - Voorlichting en publiciteit, 999.7
      - Stukken betreffende voorlichting en publiciteit., 1955 - 1974; 1988-2002; 3 pakken en 12 omslagen
        - Algemeen. 1958 - 1974, 1988-1989
          - 1958-1964, 1988
          - 1966-1974, 1989
        - Voorlichting via radio en televisie. 1955 - 1963, 1990
        - Jaarlijkse vieringen van de Dag der Verenigde Naties op 24 oktober. 1955 - 1974, 1991-1992
          - 1955-1964, 1991
          - 1965-1974, 1992
        - Opening in mei van een informatiebureau van de VN in Den Haag. 1957, 1993
        - Jaarrapport over 1957. 1958, 1994
        - Mobilisering van de publieke opinie. 1969 - 1972, 1995
        - Centre for Economic and Social Information. 1969 - 1974, 1996-1997
          - Algemeen. 1969 - 1974, 1996; pak
          - Conferenties. 1970 - 1971, 1997
        - Accreditering van nieuwsagentschappen bij de VN. 1971 - 1972, 1998
        - Voorlichtingsbeleid van de VN. 1971 - 1974, 1999
        - Consultive Panel on Public Information. 1972 - 1974, 2000; pak
        - Mededelingen van de woordvoerder van de Secretaris-Generaal. 1973 - 1974, 2001; pak
        - Verstrekken van voorlichting door de Permanante Vertegenwoordiger inzake het Nederlands standpunt betreffende het Midden-Oosten. 1974, 2002
- Geheim archief, II.
  - Algemeen, 0
    - Agenda op de ingekomen en uitgegane stukken, waarbij agendanummers uit het gewoon archief gerelateerd zijn aan agendanummers uit het geheim archief., 1955 - 1965; 2003; 1 deel
    - Agenda's van ingekomen en uitgegane geheime stukken., 1955 - 1974; 2004-2012; 9 delen
      - 1955, 2004
      - 1961 jan. - nov. 03 (t/m agendanr. 2256), 2005
      - 1961 nov. 03 - 1962 juni 07 (t/m agendanr. 1369), 2006
      - 1962 juni 07 - 1963 jan. 03 (t/m agendanr. 5693), 2007
      - 1963 jan. 03 - 1964 apr. 13 (t/m agendanr. 590), 2008
      - 1964 apr. 13 - 1965, 2009
      - 1966 - 1969 feb. 06 (t/m agendanr. 50), 2010
      - 1969 feb. 06 - 1974, 2011
      - 1964 jan. - 1965 juni, 2012
  - Organisatie, 1
    - Stukken betreffende instructies voor bodes en bewakers met betrekking tot de beveiliging van het kantoor van de Nederlandse missie., 1965 - 1974; 2013; 1 omslag
  - Protocol, 2
    - Stukken betreffende het bezoek van prins Bernhard aan secretaris-generaal K. Waldheim op 6 april., 1973; 2014; 1 omslag
  - Verkeer en vervoer, 5
    - Stukken betreffende de reactie van Nederland aan de Verenigde Staten op de afwijzing van concessies aan KLM., 1960 - 1961; 2015; 1 omslag
  - Sociale aangelegenheden, 7
    - Stukken betreffende het verlenen van hulp door Nederland aan Pakistan in het kader van ontwikkelingssamenwerking., 1971; 2016; 1 omslag
  - Staatkunde, landsverdediging, internationale organisaties, 9
    - Staatkunde, 9.1
      - Algemeen, 9.10
        - Stukken betreffende de politieke ontwikkelingen in diverse landen en gebieden., 1957 - 1974; 2017-2043; 17 omslagen en 10 stukken
          - Algemeen. 1957 - 1962, 2017
          - Afrika. 1961, 2018; stuk
          - Berlijn. 1959 - 1962, 2019
          - Brits Guyana. 1963 - 1964, 2020
          - Cambodja - Thailand (grensconflicten). 1966, 2021
          - China. 1961 - 1962, 2022
          - Congo-Kinshasa. 1960 - 1963, 2023
          - Frankrijk (o.a. Frans-Duitse samenwerking). 1963, 2024
          - Indonesië. 1959 - 1969, 2025-2026
            - 1959-1963, 2025
            - 1965-1969, 2026
          - Irak (Koerdenvraagstuk). 1974, 2027; stuk
          - Japan. 1961, 2028; stuk
          - Jemen. 1964, 2029; stuk
          - Laos. 1959, 2030; stuk
          - Maleisië. 1963 - 1965, 2031-2032
            - 1963-1964, 2031
            - 1965, 2032
          - Nederlandse Antillen. 1961, 2033
          - Niger. 1962, 2034; stuk
          - Roemenië. 1971, 2035; stuk
          - Suriname. 1961, 2036
          - Syrië. 1961, 2037
          - Tibet. 1959, 2038; stuk
          - Turkije. 1961, 2039; stuk
          - Venezuela. 1960, 2040
          - Verenigde Staten. 1960 - 1961, 2041
          - Zuid-Tirol. 1964, 2042; stuk
          - Zuid-Molukken. 1970, 2043
        - Stukken betreffende het grensgeschil tussen Suriname en (Brits) Guyana., 1970; 2044; 1 omslag